【裁判字號】    91,交上易,468
【裁判日期】    920219
【裁判案由】    過失傷害
【裁判全文】
臺灣高等法院刑事判決                          九十一年度交上易字第四六八號
    上  訴  人
    即  被  告  甲○○
右上訴人因過失傷害案件，不服臺灣宜蘭地方法院九十一年度交易字第一二○號，中
華民國九十一年十月三十日第一審判決（起訴案號：臺灣宜蘭地方法院檢察署九十一
年度偵字第一二七○號）提起上訴，本院判決如左：
    主  文
上訴駁回。
    事  實
一、甲○○於民國九十一年四月三日上午八時三十分許，駕駛車牌號碼ＩＷ—二六九
    一號自用小客車，沿宜蘭縣冬山鄉○○路經茄苳橋往補成村方向行駛，行經上開
    路段與宜蘭縣冬山河堤防自行車道之無號誌交岔路口時，本應注意汽車駕駛時，
    駕駛人應隨時注意車前狀況，並隨時採取必要之安全措施，且行經無號誌之交岔
    路口，左方車應停讓右方車先行，而依當時天候晴、日間自然光線、路面乾燥、
    無缺陷、視距良好之情形下，並無不能注意之情事，竟疏於注意，於行經上開路
    口時，未停讓右方車先行，適有亦疏未注意違規行駛堤岸道路，且行經無號誌交
    岔路口未減速慢行之乙○○騎乘車號ＰＶＷ—九九七號機車，行經上開路口，甲
    ○○因而與乙○○發生撞擊，致使乙○○受有腰椎第二節壓迫性骨折之傷害。甲
    ○○肇事後，向前往現場處理事故之員警承認為肇事人自首犯行。
二、案經乙○○訴由宜蘭縣警察局羅東分局報請臺灣宜蘭地方法院檢察署檢察官偵查
    起訴。
    理  由
一、訊據被告甲○○對於上開時地與告訴人乙○○發生碰撞之事實坦承不諱，惟辯稱
    ：我當時的車子已經過了十字路口，她的車子來撞到我車子的右後車門的地方云
    云。經查，上開事實，業據告訴人乙○○於警訊、偵查及原審審理時指述明確，
    並有道路交通事故調查報告表、現場照片六幀等件附卷可資佐證。告訴人乙○○
    因本件交通事故受有腰椎第二節壓迫性骨折之傷害，此有財團法人羅許基金會羅
    東博愛醫院診斷證明書、財團法人天主教靈醫會羅東聖母醫院診斷證明書在卷可
    參。被告係領有駕駛執照之駕駛人，其就道路交通安全規則第一百零二條第一項
    第二款「車輛行至無號誌或號誌故障而無交通警察指揮之交岔路口，支線道車應
    暫停讓幹線道車先行。未劃分幹、支道或同為幹線道或支線道者，轉彎車應暫停
    讓直行車先行；如同為直行車或轉彎車者，左方車應暫停讓右方車先行」之規定
    ，自均應知之甚稔。依卷附道路交通事故調查報告表記載，本件交通事故發生當
    時天候晴、日間自然光線、路面乾燥、無缺陷等情形觀之，查無令被告不能注意
    之情事，雖被告辯稱係因告訴人未注意撞擊其右後車門，其並無過失云云，惟被
    告行經上開交岔路口，以其自承之二十公里之車速，當可隨時採取必要之安全措
    施，且其為左方車，本應停讓右方車輛先行，其應注意且能注意卻疏未注意前揭
    規定因而肇事，雖告訴人乙○○於行經該無號誌交岔路口未減速慢行，其就本件
    交通事故之發生與有過失，同為肇事原因，惟無礙於被告過失犯行之成立，臺灣
    省基宜區車輛行車事故鑑定委員會亦同此認定，此有其出具之九十一年七月二十
    二日基宜鑑字第九一０三八八號函及鑑定意見書附卷可資參佐，則被告有過失無
    疑，且其過失與告訴人乙○○受有前揭傷害間，確有相當因果關係。綜上所述，
    被告過失傷害之犯行明確，應依法論科。
二、查被告甲○○為公司之總經理，駕駛其公司之車輛上班途中肇事，該駕車並非其
    主要或其附隨之業務，故核其所為，係犯刑法第二百八十四條第一項前段過失傷
    害罪。查被告甲○○於肇事後，在未為任何有偵查犯罪職權之公務員發覺前，即
    向到達現場處理事故員警自首犯行，有宜蘭縣警察局羅東分局冬山分駐所之報案
    自首調查報告表一件在卷可稽，已符合刑法第六十二條前段有關自首之規定，應
    依法減輕其刑。原審認被告罪證明確，適用刑法第二百八十四條第一項、第四十
    一條第一項、第六十二條，罰金罰鍰提高標準條例第一條前段、第二條之規定，
    及審酌被告因過失而犯罪，迄今未與告訴人達成和解及其犯罪所生之危害等一切
    情狀，量處拘役五十日，並諭知易科罰金之折算標準。其認事用法及量刑，均無
    不合，被告上訴意旨仍執陳詞，否認犯罪，為無理由，應予駁回。
據上論斷，應依刑事訴訟法第三百六十八條，判決如主文。
本案經檢察官劉靜婉到庭執行職務。
中      華      民      國      九十二      年      二    月    十九    日
                              臺灣高等法院交通法庭
                                  審判長法  官  葉  騰  瑞
                                        法  官  江  國  華
                                        法  官  莊  明  彰
右正本證明與原本無異。
不得上訴。
                                        書記官  廖  逸  柔
中      華      民      國      九十二      年      二    月    二十    日
附錄：本判決論罪科刑法條全文
刑法第二百八十四條
因過失傷害人者，處六月以下有期徒刑、拘役或五百元以下罰金。致重傷者，處一年
以下有期徒刑、拘役或五百元下罰金。
從事業務之人，因業務之過失傷害人者，處一年以下有期徒刑、拘役或一千元以下罰
金。致重傷者，處三年以下有期徒刑、拘役或二千元以下罰金。


司法院資訊處製作；財團法人民間司法改革基金會備份。
